Minutes et répertoires du notaire Louis BOURSIER, janvier 1771 - décembre 1780 (étude XXVII)
Archives nationales
- Minutes de Louis BOURSIER, janvier 1771 - décembre 1780; MC/ET/XXVII/351 - MC/ET/XXVII/414
  - Minutes. 1773, juillet - août, juillet - août 1773; MC/ET/XXVII/366
    - Inventaire après décès de Jean-François Deschamps, bourgeois de Paris, à la requête de Jeanne Dubuisson, sa veuve, demeurant à l'Académie royale de peinture et sculpture, au Louvre, pavillon de l'Infante, place du Vieux-Louvre, paroisse Saint-Germain-l'Auxerrois et de Joseph Deschamps, sculpteur de l'Académie Saint-Luc, rue de Tournon, paroisse Saint-Sulpice, et pensionnaire du roi. Parmi les débiteurs du défunt: Jean-Jacques Caffieri, sculpteur du roi et de son Académie de peinture et sculpture, Pierre-Hubert Larchevêque, sculpteur du roi de Suède, Francesco-Giuseppe Casanova, peintre de l'Académie royale. On relève parmi les déclarations des dettes actives, qu'il est du auxdites succession et communauté, par ladite Académie royale de peinture et sculpture, cinq cent quatre vingt huit livres quatre sols, pour solde de tous les frais et dépenses au sujet du Salon. Tableaux sans attributions., 20 juillet 1773; MC/ET/XXVII/366
      -Artisans XVIIIe siècle, par M. Rambaud et C. Grodecki, 1956-1977 ( fichier papier entièrement dématérialisé; voir contexte dans le Plan d’orientation général - Notaires de Paris, guides thématiques du Minutier).
      -Fichier dit 'général' XVIIe-XVIIIe siècles, par le personnel du Minutier, 1954-1999 ( fichier papier entièrement dématérialisé; voir contexte dans le Plan d’orientation général - Notaires de Paris, guides thématiques du Minutier).
      -Relevé exhaustif dit ' Base Miriad 1 ' des inventaires après décès des études du quartier du Luxembourg, 1770-1790 (études I, VIII, XXVII, XXIX, XLIV, LVIII, LXV, XCI et XCII, soit 5035 actes), par Guillaume Nahon, 1995-2000, avec le concours de Pierre-Yves Louis, 2002 2012 (base de données migrée: voir contexte dans le Plan d’orientation général - Notaires de Paris, guides thématiques du Minutier).
      sculpteur; peintre; inventaire après décès; Dubuisson, Jeanne; Deschamps, Joseph; Deschamps, Jean François; Larchevêque, Pierre Hubert; Casanova, Francesco Giuseppe; Vieux-Louvre (place du); Tournon (rue de); Caffieri, Jean Jacques
    - Inventaire après décès de Marie Thérèse Cauvin, épouse de Jacques Labey, marchand limonadier, demeurant rue Dauphine, au coin du quai des Augustins. Quartier Saint-André-des-Arts, 23 juillet 1773; MC/ET/XXVII/366
      inventaire après décès; Augustins (quai des); Dauphine (rue); Cauvin, Marie Thérèse; Labey, Jacques; restaurateur
    - SADE (famille de) § Dépôt de pièces., 30 juillet 1773; MC/ET/XXVII/366; XVIII/e/
      Sade (famille de)
    - FAYARD (Jean) maître maçon rue du Sabot paroisse Saint-Sulpice § Mainlevée d'opposition; Artistes, artisans XVIII/e/; Maçons, 31 juillet 1773; MC/ET/XXVII/366
      Fayard, Jean
    - Quittance par les veuve et héritiers d'Antoine Jean Duhamel, marchand orfèvre, à François Pierre Duhamel, marchand orfèvre, rue des Fossés-Saint-Germain-des-Prés, paroisse Saint-Sulpice., 4 août 1773; MC/ET/XXVII/366
      Date de révision: 2011-2012, 2014 (N. Jourdain)
      quittance; Duhamel, Antoine Jean; orfèvre; Duhamel, François Pierre; Fossés-Saint-Germain-des-Prés (rue des); commerçant
    - Quittance par Jérôme Marchant, marchand de bois et portier du roi au jardin du Luxembourg, à Jacques Bircklé, maître et marchand menuisier ébéniste, rue de Charenton, paroisse Sainte-Marguerite, de la somme de 17500 livres pour marchandises de bois vendues audit Bircklé., 8 août 1773; MC/ET/XXVII/366
      quittance; Charenton (rue de); Marchant, Jérôme; Bircklé, Jacques; commerçant; commerçant; menuisier; ébéniste
    - Renonciation concernant Laurent Kelly, prêtre, préfet de la communauté des clercs irlandais, rue des Carmes, paroisse Saint-Hilaire., 11 août 1773; MC/ET/XXVII/366
      renonciation; Carmes (rue des); Kelly, Laurent; prêtre
    - BOURGEOIS (Louis Denis) architecte expert honoraire rue de la Colombe paroisse Saint-Landry § Quittance et mainlevée. Artistes, artisans XVIII/e/ Architectes, 11 août 1773; MC/ET/XXVII/366
      quittance; Bourgeois, Louis Denis
    - Quittance au roi par Charles-Guillaume Delamare, l'un des entrepreneurs de la manufacture de porcelaine du Gros-Caillou, rue des Écrivains, paroisse Saint-Jacques-de-la-Boucherie., 12 août 1773; MC/ET/XXVII/366
      quittance; Delamare, Charles Guillaume; Ecrivains (rue des)
    - Inventaire après décès de Marie Simone Bernard, demeurant préau de la foire Saint-Germain-des-Prés, veuve en premières noces de Jean-Baptiste Hardelle, épouse en secondes noces de Mathieu Mandrou, maître charpentier, lui-même veuf en premières noces de Marie Françoise Dolay. Quartier du Luxembourg, 19 août 1773; MC/ET/XXVII/366
      inventaire après décès; Saint-Germain (foire); Bernard, Marie Simone; Dolay, Marie Françoise; Hardelle, Jean-Baptiste; Mandrou, Mathieu; charpentier
    - Délibérations des créanciers de la succession d'Antoine Vincent, maître peintre et vernisseur du roi, parmi lesquels: Jean Dallançon, maître peintre, rue du Petit Vaugirard, paroisse Saint-Sulpice et Daniel Auber, maître sculpteur rue du Faubourg-Saint-Denis, paroisse Saint-Laurent mais aussi Abraham Ignace Bolkam, maître peintre de l'Académie de Saint-Luc, rue des Prouvaires, paroisse Saint-Eustache et Jacques Chevalier, peintre, carré de la porte Saint-Martin, paroisse Saint-Laurent et Jean Duponchet, marchand tapissier, rue Sainte-Avoie, paroisse Saint-Merri ainsi que Jean François Chapard ou Chopard, maître menuisier, faubourg Saint-Denis, paroisse Saint-Laurent et Pierre Nicolas Dunepart, sculpteur, rue Transnonain, paroisse Saint-Nicolas-des-Champs et Claude Simon, maître de musique, quai de Bourbon, paroisse Saint-Louis-en-l'Ile., 20 août 1773; MC/ET/XXVII/366
      Musique XVIIIe siècle, par Madeleine Jurgens, Mireille Rambaud, Valérie Brousselle, 1963, 1984-1996 (fichier papier entièrement dématérialisé; voir contexte dans le Plan d’orientation général - Notaires de Paris, guides thématiques du Minutier).
      peintre; décorateur; sculpteur; commerçant; menuisier; délibération; partage; Dallançon, Jean; Vincent, Antoine; Auber, Daniel; Bolkam, Abraham Ignace; Chevalier, Jacques; Duponchet, Jean; Chapard, Jean François; Chopard, Jean François; Dunepart, Pierre Nicolas; Petit-Vaugirard (rue du); Faubourg-Saint-Denis (rue du); Prouvaires (rue des); Saint-Martin (porte); Sainte-Avoie (rue); Simon, Claude; Bourbon (quai de)
    - Mariage entre Jean Carron, compagnon imprimeur, et Marie Catherine David, fille de défunt Pierre Joseph David, maître menuisier, et de Marie Marguerite Godin, épouse en secondes noces d'Étienne Jean Mazuray, maître menuisier, rue des Fossés-Monsieur-le-Prince, passage du Riche-Laboureur, paroisse Saint-Sulpice., 29 août 1773; MC/ET/XXVII/366
      imprimeur; menuisier; contrat de mariage; Mazuray, Étienne Jean; Carron, Jean; David, Marie Catherine; David, Pierre Joseph; Fossés-Monsieur-Le-Prince (rue des); Riche-Laboureur (passage du); Godin, Marie Marguerite
  - Minutes. 1773, septembre - octobre, septembre - octobre 1773; MC/ET/XXVII/367
    - Inventaire après décès d'Henri François Thion, maître tailleur d'habits, époux de Reine Catherine Josèphe Parent, demeurant rue du Roule. Quartier du Louvre, 1er septembre 1773; MC/ET/XXVII/367
      inventaire après décès; Roule (rue du); Parent, Reine Catherine Josèphe; Thion, Henri François; tailleur d'habits
    - Billet (Jacques), marchand orfèvre joaillier, place Dauphine, paroisse Saint-Barthélemy § Bail par .. et consorts d'une maison, rue de Grenelle, près la fontaine., 2 septembre 1773; MC/ET/XXVII/367
      bail; Billet, Jacques
    - Inventaire après décès de Jean-Baptiste Hamell, écuyer du défunt duc de Chevreuse, époux de Françoise Madeleine Ragon, demeurant rue et vis-à-vis du couvent du Cherche-Midi. Quartier du Luxembourg, 9 septembre 1773; MC/ET/XXVII/367
      inventaire après décès; Cherche-Midi (rue du); Hamell, Jean-Baptiste; Ragon, Françoise Madeleine
    - Partage de la succession de Jean-François Deschamps, bourgeois de Paris, entre Jeanne Dubuisson, sa veuve, Joseph Deschamps, son fils, sculpteur de l'académie Saint-Luc et pensionnaire du roi et autres cohéritiers. Parmi les débiteurs du défunt: Jean-Jacques Caffieri, sculpteur du roi et de son académie de peinture et sculpture, Pierre-Hubert Larchevêque, sculpteur du roi de Suède, Francesco-Giuseppe Casanova, peintre de l'académie royale, et cette dernière 'pour solde de tous les frais et dépenses faites par ledit sieur Deschamps à l'occasion de l'exposition des tableaux de l'académie au Salon du Louvre'., 11 septembre 1773; MC/ET/XXVII/367
      partage; Deschamps, Jean-François; Dubuisson, Jeanne; Deschamps, Joseph; Caffieri, Jean-Jacques; Larchevêque, Pierre-Hubert; Casanova, Francesco-Giuseppe; sculpteur; sculpteur; sculpteur
    - Casanova [Francesco Giuseppe], peintre de l'Académie royale de peinture et sculpture § Partage de la succession Jean François Deschamps, bourgeois de Paris, entre Jeanne Dubuisson, sa veuve, Joseph Deschamps, son fils, sculpteur de l'académie [de Saint-Luc] et pensionnaire du roi et autres cohéritiers. Parmi les débiteurs du défunt: Jean Jacques Caffieri, sculpteur du roi et de son académie de peinture et sculpture, Pierre Hubert Larchevêque, sculpteur du roi de Suède, [Francesco Guiseppe] Casanova, peintre de l'Académie royale, et cette dernière 'pour solde de tous les frais et dépenses faites par ledit sieur Deschamps à l'occasion de l'exposition des tableaux de l'académie au Salon du Louvre'., 11 septembre 1773; MC/ET/XXVII/367
      partage; Casanova, Francesco Giuseppe; Deschamps, Jean François; Dubuisson, Jeanne; Deschamps, Joseph; Caffieri, Jean Jacques; Larchevêque, Pierre Hubert
    - CAFFIERI (Jean Jacques) sculpteur du roi et de son Académie de peinture et sculpture § Partage de la succession Jean François DESCHAMPS, bourgeois de Paris, entre Jeanne DUBUISSON, sa veuve, Joseph DESCHAMPS, son fils, sculpteur de l'académie [de Saint-Luc] et pensionnaire du roi et autres cohéritiers. Parmi les débiteurs du défunt: Jean Jacques CAFFIERI, sculpteur du roi et de son académie de peinture et sculpture, Pierre Hubert LARCHEVÊQUE, sculpteur du roi de Suède, [Francesco Giuseppe] CASANOVA, peintre de l'Académie royale, et cette dernière 'pour solde de tous les frais et dépenses faites par ledit sieur Deschamps à l'occasion de l'exposition des tableaux de l'académie au Salon du Louvre'.; Artistes, artisans XVIIIe Sculpteurs, 11 septembre 1773; MC/ET/XXVII/367
      partage; Caffieri, Jean Jacques
    - DESCHAMPS (Joseph) sculpteur [de l'académie de Saint-Luc] pensionnaire du roi rue de Tournon paroisse Saint-Sulpice § Partage de la succession Jean François DESCHAMPS, bourgeois de Paris, entre Jeanne DUBUISSON, sa veuve, Joseph DESCHAMPS, son fils, sculpteur de l'académie [de Saint-Luc] et pensionnaire du roi et autres cohéritiers. Parmi les débiteurs du défunt: Jean Jacques CAFFIERI, sculpteur du roi et de son académie de peinture et sculpture, Pierre Hubert LARCHEVÊQUE, sculpteur du roi de Suède, [Francesco Giuseppe] CASANOVA, peintre de l'Académie royale, et cette dernière 'pour solde de tous les frais et dépenses faites par ledit sieur Deschamps à l'occasion de l'exposition des tableaux de l'académie au Salon du Louvre'. Artistes, artisans XVIIIe Sculpteurs, 11 septembre 1773; MC/ET/XXVII/367
      partage; Deschamps, Joseph
    - LARCHEVÊQUE (Pierre Hubert) sculpteur du roi de Suède § Partage de la succession Jean François DESCHAMPS, bourgeois de Paris, entre Jeanne DUBUISSON, sa veuve, Joseph DESCHAMPS, son fils, sculpteur de l'académie [de Saint-Luc] et pensionnaire du roi et autres cohéritiers. Parmi les débiteurs du défunt: Jean Jacques CAFFIERI, sculpteur du roi et de son académie de peinture et sculpture, Pierre Hubert LARCHEVÊQUE, sculpteur du roi de Suède, [Francesco Giuseppe] CASANOVA, peintre de l'Académie royale, et cette dernière 'pour solde de tous les frais et dépenses faites par ledit sieur Deschamps à l'occasion de l'exposition des tableaux de l'académie au Salon du Louvre'; Artistes, artisans XVIIIe; Sculpteurs, 11 septembre 1773; MC/ET/XXVII/367
      partage; Larchevêque, Pierre Hubert
    - DESCHAMPS (Jean François) bourgeois de Paris, Académie royale de peinture et sculpture place du Vieux-Louvre paroisse Saint-Germain-l'Auxerrois § Partage de la succession Jean François DESCHAMPS, bourgeois de Paris, entre Jeanne DUBUISSON, sa veuve, Joseph DESCHAMPS, son fils, sculpteur de l'académie [de Saint-Luc] et pensionnaire du roi et autres cohéritiers. Parmi les débiteurs du défunt: Jean Jacques CAFFIERI, sculpteur du roi et de son académie de peinture et sculpture, Pierre Hubert LARCHEVÊQUE, sculpteur du roi de Suède, [Francesco Giuseppe] CASANOVA, peintre de l'Académie royale, et cette dernière 'pour solde de tous les frais et dépenses faites par ledit sieur Deschamps à l'occasion de l'exposition des tableaux de l'académie au Salon du Louvre'., 11 septembre 1773; MC/ET/XXVII/367; Fichier général XVIII/e/
      partage; Deschamps, Jean François
    - Compte de recettes et dépenses faites par Michel-Louis Delavallière, bourgeois de Paris, pour Pélagie Mignard (petite fille du peintre Pierre Mignard),veuve de Jean-Baptiste-Louis Gersaint, avocat en Parlement, avec parmi les créanciers acquittés: le sieur Thunot, architecte, 'pour les réglements des mémoires des ouvriers qui ont travaillé aux maisons rue de Richelieu' (provenant de la succession Mignard), et le sieur Goujon, maçon, pour ouvrages dans les mêmes maisons., 20 septembre 1773; MC/ET/XXVII/367
      compte; Richelieu (rue de); Delavallière, Michel-Louis; Mignard, Pélagie; Gersaint, Jean-Baptiste-Louis; Thunot (sieur); Goujon (sieur); peintre; avocat au parlement (Ancien Régime); architecte; maçon
    - MIGNARD (Pierre), peintre § Compte des recettes et dépenses faites par Michel Louis DELAVALLIÈRE, bourgeois de Paris, pour Pélagie MIGNARD, [petite fille du peintre Pierre MIGNARD], veuve de Jean-Baptiste Louis GERSAINT, avocat en parlement. Parmi les créanciers acquittés: THUNOT, architecte, 'pour les règlements des mémoires des ouvriers qui ont travaillé aux maisons rue de Richelieu' [provenant de la succession de MIGNARD]; GOUJON, maçon, pour ouvrages dans les mêmes maisons., 20 septembre 1773; MC/ET/XXVII/367
      Mignard, Pierre; Delavallière, Michel Louis; Mignard, Pélagie; Mignard, Pierre; Gersaint, Jean-Baptiste Louis; Thunot, M.; Goujon, M.
    - GOUJON maçon § Compte des recettes et dépenses faites par Michel Louis DELAVALLIÈRE, bourgeois de Paris, pour Pélagie MIGNARD, [petite fille du peintre Pierre MIGNARD], veuve de Jean-Baptiste Louis GERSAINT, avocat en parlement. Parmi les créanciers acquittés: THUNOT, architecte, 'pour les règlements des mémoires des ouvriers qui ont travaillé aux maisons rue de Richelieu' [provenant de la succession de MIGNARD]; GOUJON, maçon, pour ouvrages dans les mêmes maisons., 20 septembre 1773; MC/ET/XXVII/367
      Goujon, M.
    - THUNOT architecte § Compte des recettes et dépenses faites par Michel Louis DELAVALLIÈRE, bourgeois de Paris, pour Pélagie MIGNARD, [petite fille du peintre Pierre MIGNARD], veuve de Jean-Baptiste Louis GERSAINT, avocat en parlement. Parmi les créanciers acquittés: THUNOT, architecte, 'pour les réglements des mémoires des ouvriers qui ont travaillé aux maisons rue de Richelieu' [provenant de la succession de MIGNARD]; GOUJON, maçon, pour ouvrages dans les mêmes maisons. Artistes, artisans XVIII/e/ Architectes, 20 septembre 1773; MC/ET/XXVII/367
      Thunot, M.
    - Inventaire après décès de Jeanne Angélique Laplanche, épouse de Jacques Charles Mailliard, bourgeois de Paris, demeurant rue des Francs-Bourgeois, porte Saint-Michel. Quartier du Luxembourg, 20 septembre 1773; MC/ET/XXVII/367
      inventaire après décès; Francs-Bourgeois (rue des); Saint-Michel (porte); Laplanche, Jeanne Angélique; Mailliard, Jacques Charles
    - Vente de l'hôtel de Genlis, rue Dauphine, par Louis-Elie Le Lièvre, apothicaire distillateur ordinaire du roi, à Sébastien-Louis Rendu, conseiller du roi, notaire à Paris., 23 septembre 1773; MC/ET/XXVII/367
      Description détaillée.
      acte de vente; Dauphine (rue); Le Lièvre, Louis-Elie; Rendu, Sébastien-Louis; pharmacien; notaire
    - BRÛLART DE GENLIS (famille) § Vente de l'hôtel de Genlis, rue Dauphine, par Louis Élie LE LIÈVRE, apothicaire distillateur ordinaire du roi, à Sébastien Louis RENDU, conseiller du roi, notaire à Paris. Origines de propriété depuis la vente par les Brûlart de Genlis en 1718. Description détaillée, 23 septembre 1773; MC/ET/XXVII/367; XVIII/e/
    - Vente de l'hôtel de Genlis, rue Dauphine, par Louis Elie Le Lièvre, apothicaire distillateur ordinaire du roi, à Sébastien-Louis Rendu, conseiller du roi, notaire au Châtelet, demeurant rue Saint-Honoré, paroisse Saint-Roch., 23 septembre 1773; MC/ET/XXVII/367
      Origines de propriété depuis la vente par les Brûlart de Genlis en 1718. Description détaillée.
      acte de vente; Dauphine (rue); Genlis (hôtel de); Saint-Honoré (rue); Le Lièvre, Louis Elie; Rendu, Sébastien Louis; pharmacien; notaire
    - AUBER (Daniel) maître sculpteur rue du Faubourg-Saint-Denis paroisse Saint-Laurent § Consentement par Daniel AUBER, maître sculpteur et les autres administrateurs des biens de la succession d'Antoine VINCENT, maître peintre vernisseur du roi; Artistes, artisans XVIIIe Sculpteurs, 28 septembre 1773; MC/ET/XXVII/367
      Auber, Daniel
    - VINCENT (Antoine), maître peintre, et vernisseur du roi § Consentement par Daniel AUBERT, maître sculpteur et les autres administrateurs des biens de la succession d'Antoine VINCENT, maître peintre vernisseur du roi., 28 septembre 1773; MC/ET/XXVII/367
      Vincent, Antoine; Aubert, Daniel
    - CAUVET (Gilles Paul) sculpteur de l'académie de Saint-Luc rue de Sèvres paroisse Saint-Sulpice § Obligation consentie par .., envers Louis Alexandre d'HERMAND DE CLÉRY, avocat au parlement et ès conseils du roi; Artistes, artisans XVIII/e/ Sculpteurs, 2 octobre 1773; MC/ET/XXVII/367
      obligation; Cauvet, Gilles Paul
    - BELLET (Jean) maître menuisier rue de Lappe P § Quittance par Jean-Baptiste BELLET, menuisier, à .., son père. Le même jour: Mariage entre Jean François REYDELLET, tourneur, et Marie Anne Geneviève BELLET, fille de .. Artistes; artisans XVIII/e/; Menuisiers, 3 octobre 1773; MC/ET/XXVII/367
      contrat de mariage; quittance; Bellet, Jean
    - BELLET (Jean-Baptiste) menuisier rue de Lappe paroisse Sainte-Marguerite § Quittance par Jean-Baptiste BELLET, menuisier, à Jean BELLET, son père maître menuisier. Artistes; artisans XVIII/e/; Menuisiers, 3 octobre 1773; MC/ET/XXVII/367
      quittance; Bellet, Jean-Baptiste
    - Vente à vie d'une grande maison, en partie neuve, rue Notre-Dame-des-Champs, par les consorts Monfourny et Lafarge, à Paul Le-Bailli-de-Javon, grand commandeur de l'ordre de Saint-Jean-de-Jérusalem., 4 octobre 1773; MC/ET/XXVII/367
      P.J.: états ancien et actuel de la maison, état du mobilier.
      acte de vente; Monfourny (sieur); Lafarge (sieur); Le-Bailli-de-Javon, Paul
    - BASSET (Antoine) + graveur § Bail par Pierre Alexis LASNIER, ingénieur en instruments de mathématiques, et consorts, à Catherine Françoise DALANDON, veuve d'Antoine BASSET, graveur, d'une maison rue de la Vieille-Bouclerie. Artistes, artisans XVIIIe Graveurs, 7 octobre 1773; MC/ET/XXVII/367
      bail; Basset, Antoine
    - Inventaire après décès de Jean-Baptiste Oudry, ancien fondeur et faiseur d'instruments de mathématiques, ayant demeuré rue de la Tannerie, 8 octobre 1773; MC/ET/XXVII/367
      inventaire après décès; Tannerie (rue de la); Oudry, Jean-Baptiste
    - OUDRY (Jean-Baptiste) + fondeur et faiseur d'instruments de mathématiques rue de la Tannerie § Inventaire après décès de ..; Artistes, artisans XVIIIe Fondeurs, 8 octobre 1773; MC/ET/XXVII/367
      inventaire; Oudry, Jean-Baptiste
    - Inventaire après décès de Jean-Baptiste Oudry, fondeur et faiseur d'instruments de mathématiques, époux de Jeanne Françoise Malson, marchande d'éventails, demeurant rue de la Tannerie. Quartier de la place de Grève, 8 octobre 1773; MC/ET/XXVII/367
      inventaire après décès; Tannerie (rue de la); Malson, Jeanne Françoise; Oudry, Jean-Baptiste (1686-1755); fondeur; fabricant d'accessoires vestimentaires
    - Traité de cession d'un office de conseiller secrétaire du roi maison couronne de France et de ses finances, par Alexandre Philippe Sauvaige, écuyer, conseiller du roi notaire au Châtelet, rue de Buci, paroisse Saint-Sulpice, et Auguste Robert Sauvaige de Busancy, écuyer, héritiers de Charles Sauvaige, leur père, écuyer, conseiller secrétaire du roi maison couronne de France et de ses finances, notaire honoraire au Châtelet, à Charles Cécile Omer Lavit, ancien procureur au parlement, moyennant 121200 l., dont 1200 l. de pot de vin., 16 octobre 1773; MC/ET/XXVII/367
      traité d'office; Buci (rue de); Sauvaige de Busancy, Auguste Robert; Sauvaige, Alexandre Philippe (17..-1790); Sauvaige, Charles; notaire; secrétaire du roi (Ancien Régime)
    - Secrétaire du roi (office de) § Traité de cession d'un office de conseiller secrétaire du roi maison couronne de France et de ses finances, par Alexandre Philippe SAUVAIGE, écuyer, conseiller du roi notaire au Châtelet et Auguste Robert SAUVAIGE DE BUSANCY, écuyer, héritiers de Charles SAUVAIGE, leur père, écuyer, conseiller secrétaire du roi maison couronne de France et de ses finances, notaire honoraire au Châtelet, à Charles Cécile Omer LAVIT, ancien procureur au parlement. Prix 121200 livres dont 1200 livres de pot de vin., 16 octobre 1773; MC/ET/XXVII/367; XVIII/e/
    - AUBER (Daniel) maître sculpteur rue du Faubourg-Saint-Denis paroisse Saint-Laurent § Compte rendu par Philippe Étienne BOURDOIS, huissier priseur commissaire aux ventes au Châtelet, à Daniel AUBER, maître sculpteur et aux autres administrateurs des biens de la succession d'Antoine VINCENT, maître peintre vernisseur du roi, des recettes et dépenses par lui faites à l'occasion de l'inventaire après décès et de la vente des meubles, chevaux, voitures, outils etc. d'Antoine Vincent. Artistes, artisans XVIIIe Sculpteurs, 18 octobre 1773; MC/ET/XXVII/367
      inventaire; acte de vente; Auber, Daniel
    - VINCENT (Antoine), maître peintre, et vernisseur du roi § Compte rendu par Philippe Étienne BOURDOIS, huissier priseur commissaire aux ventes au Châtelet, à Daniel AUBERT, maître sculpteur et aux autres administrateurs des biens de la succession d'Antoine VINCENT, maître peintre vernisseur du roi, des recettes et dépenses par lui faites à l'occasion de l'inventaire après décès et de la vente des meubles, chevaux, voitures, outils etc. d'Antoine Vincent., 18 octobre 1773; MC/ET/XXVII/367
      inventaire; acte de vente; Vincent, Antoine; Bourdois, Philippe Etienne; Aubert, Daniel
    - MONSAS (François) maître maçon entrepreneur de bâtiments rue et barrière de Sèvres paroisse Saint-Sulpice § Bail par .., d'un corps de logis neuf à Vaugirard. Artistes, artisans XVIII/e/; Maçons, 21 octobre 1773; MC/ET/XXVII/367
      bail; Monsas, François
    - Vente de terrains et bâtiments, rue de Bourgogne, par François-Abraham-Marie Mouchard, écuyer, conseiller secrétaire du roi et de ses finances, receveur général des finances de Champagne, à Nicolas Villeminot, marchand fripier., 25 octobre 1773; MC/ET/XXVII/367
      Références à des marchés de construction et procès-verbaux d'expertise.
      acte de vente; Mouchard, François-Abraham-Marie; Villeminot, Nicolas; commerçant; brocanteur